高雄高等行政法院簡易判決
　　　　　　　　　　　　　　　　　　　 94年度簡字第228號
原　　　告　甲○○
被　　　告　財政部台灣省南區國稅局
代　表　人　乙○○　局長
上列當事人間因綜合所得稅事件，原告不服財政部中華民國九十
四年五月十日台財訴字第○九四○○○六四九○○號訴願決定，
提起行政訴訟。本院判決如下：
    主  文
原告之訴駁回。
訴訟費用由原告負擔。
    事實及理由
一、緣原告九十一年度綜合所得稅結算申報，列報免稅額新臺幣
    （下同）四八一、○○○元，被告以其中許嘉榕及許嘉維等
    二人當年度已滿二十歲，未符合所得稅法第十七條第一項第
    一款第二目之規定，乃否准認列免稅額一四八、○○○元。
    原告不服，申經復查，未獲變更，提起訴願，亦遭駁回，遂
    提起本件行政訴訟。
二、原告起訴意旨略以：其兩位兒子於澳洲就讀不同的語文學校
    後，進入不同的學院讀書，因不能在當地打工，學雜費及生
    活起居等開銷，全由原告負擔。又外國學校繁多，不可能全
    部建立名冊，且如每件都要申請認證，不知要花多少手續費
    ，請准予認列渠等二人免稅額為由，並聲明求為判決撤銷原
    處分及訴願決定云云。惟被告則以：(一)、查原告之子許嘉榕
    （六十八年次）及許嘉維（六十五年次）九十一年度已滿二
    十歲，被告民國（下同）九十三年十一月二十五日南區國稅
    法二字第○九三○一一六九一七號函請原告提示渠等二人之
    正式學籍及在校就學證明文件，已合法送達，有郵局掛號收
    件回執可稽。惟原告迄今仍未提示，自難謂其主張為真實，
    被告否准認列系爭免稅額一四八、○○○元，並無不合。(二)
    、又原告嗣後雖檢附Australian Centre for Languages及
    University of Western Sydney出具許嘉維之在學證明、
    Holmes Colleges出具許嘉榕之在學證明及文憑，主張許嘉
    榕及許嘉維二人確實在澳州求學。惟依財政部訂定之國外學
    歷查證認定作業要點第一點、第四點、第五點規定，原告並
    未提示經駐外單位驗證之學歷證件。再者，上開資料所載
    Australian Centre for Languages及Holmes Colleges
    Sydney Pty Ltd未為教育部建立之參考名冊所列；至於
    University of Western Sydney雖有列入教育部所列之參考
    名冊，惟許嘉維就讀年度非九十一年度，是被告依首揭規定
    ，否准認列免稅額，並無不合，其所訴洵不足採等語，資為
    抗辯。
三、按「免稅額：納稅義務人按規定減除其本人、配偶及合於下
    列規定扶養親屬之免稅額。‧‧‧(二)納稅義務人之子女未滿
    二十歲，或滿二十歲以上，而因在校就學、身心殘障或因無
    謀生能力受納稅義務人扶養者。」為所得稅法第十七條第一
    項第一款第二目所明定。再按「二納稅義務人依所得稅法第
    十七條第一項第一款第二目或第三目規定申報扶養親屬免稅
    額時，在校就學之認定，依據教育部八十三年五月三十日台
    （八三）社第○二七七五六號函說明二：學生完成註冊手續
    ，入學資格經學校報主管教育行政機關核備並領有學生證者
    ，即具『正式學籍』，並依學校行事曆至校上課者或其學籍
    在學年度內為有效之在校肄業學生為『在校就學』。」亦經
    財政部八十三年七月二十七日台財稅第八三一六○二三二五
    號函釋在案
四、經查，原告九十一年度綜合所得稅結算申報，列報免稅額四
    八一、○○○元，被告以其中許嘉榕及許嘉維等二人當年度
    已滿二十歲，未符合所得稅法第十七條第一項第一款第二目
    之規定，乃否准認列免稅額一四八、○○○元，此有被告九
    十一年度綜合所得稅核定通知書及復查決定書附於原處分卷
    可稽，洵堪認定。而原告提起本件訴訟無非以其兩位子女於
    澳洲就讀不同的語文學校後，進入不同的學院讀書，學雜費
    及生活起居等開銷，全由原告負擔云云，資為爭執。
五、惟按「各級政府機關‧‧‧辦理國外學歷查證及認定，除法
    律另有規定外，依本要點之規定。」、「持國外學歷者，應
    依本要點規定自行將學歷證件送請各機關、學校查證（驗）
    認定；申請人未依規定自行申請查證（驗）認定者，不予受
    理。」、「各機關、學校查驗國外學歷，應請申請人檢具下
    列文件：(一)經駐外單位驗證之國外學歷證件影本一份。」、
    「國外學歷符合下列各款規定者，始得認定：(一)、畢（肄）
    業學校應為本部建立之參考名冊所列。本部未建立名冊，或
    未列入本部建立之參考名冊者，應為當地國政府或專業評鑑
    團體所認可。」為國外學歷查證認定作業要點第一點、第四
    點第一項、第五點第一款及第八點第一項第一款所明定。查
    原告雖主張其子女許嘉榕及許嘉維二人確實在澳州求學，並
    提出Australian Centre for Languages及University of
    Western Sydney出具許嘉維之在學證明、Holmes Colleges
    出具許嘉榕之在學證明及文憑為證，然：原告迄未就許嘉榕
    、許嘉維二人所就讀之學校提出經駐外單位驗證之學歷證件
    ，此其一；再者，原告所提示之Australian Centre for
    Languages及Holmes　Colle ges Sydney Pty Ltd等學校，
    並未在教育部建立之參考名冊之列；至University of
    Western Sydney雖在教育部所列之參考名冊之內，惟依該學
    校所出具之在學證明觀之，許嘉維係於九十二年三月至九十
    三年七月在該學校就讀，其就讀年度並非九十一年度，是被
    告依首揭規定，否准認列免稅額，尚無不合。原告所訴，即
    難採憑。
六、綜上所述，原告之主張，均不足採。被告以原告列報之受扶
    養親屬許嘉榕及許嘉維等二人當年度已滿二十歲，未符合所
    得稅法第十七條第一項第一款第二目之規定，乃否准認列免
    稅額一四八、○○○元，於法並無違誤。復查及訴願決定遞
    予維持，亦無不合。原告起訴意旨求為撤銷，非有理由，應
    予駁回。又本件為簡易訴訟案件，爰不經言詞辯論為之。
七、據上論結，本件原告之訴為無理由，爰依行政訴訟法第二百
    三十三條第一項、第二百三十六條、第一百九十五條第一項
    後段、第九十八條第三項前段，判決如主文。
中　　華　　民　　國　　94　　年　 　8　　月　 31  　 日
                  第三庭      法　官　 邱政強
以上正本係照原本作成。
如不服本判決，應於送達後20日內，向本院提出上訴狀並表明上
訴理由，如於本判決宣示後送達前提起上訴者，應於判決送達後
20日內補提上訴理由書（須按他造當事人人數附繕本）。
提起上訴應預繳送達用雙掛號郵票7份（每份34元）。
中　　華　　民　　國　　94　　年　 　8　　月　 31  　 日
　　　　　　　　　　　　　　　書記官   藍慶道
附註:
行政訴訟法第235條（第1項、第2項）:
對於適用簡易程序之裁判提起上訴或抗告，須經最高行政法院之
許可。
前項許可，以訴訟事件所涉及之法律見解具有原則性者為限。
